Config:
  hfst:
    Gen: ../../../src/generator-gt-norm.hfst
    Morph: ../../../src/analyser-gt-norm.hfst
  xerox:
    Gen: ../../../src/generator-gt-norm.xfst
    Morph: ../../../src/analyser-gt-norm.xfst
    App: lookup


# Comments after each noun:
# ok = checked against
# ? = not checked

# Compound nouns.

Tests:
  Noun - alkoholaváddu: # GOAHTI-U SgNom
    alkohola+N+SgNomCmp+Cmp#váddu+N+Sg+Nom: alkoholaváddu
    alkohola+N+SgNomCmp+Cmp#váddu+N+Sg+Gen: alkoholaváttu
    alkohola+N+SgNomCmp+Cmp#váddu+N+Sg+Acc: alkoholaváttu
    alkohola+N+SgNomCmp+Cmp#váddu+N+Sg+Loc: [alkoholaváttun, alkoholaváttus]
    alkohola+N+SgNomCmp+Cmp#váddu+N+Sg+Ill: alkoholaváddui
    alkohola+N+SgNomCmp+Cmp#váddu+N+Sg+Com: alkoholaváttuin
    alkohola+N+SgNomCmp+Cmp#váddu+N+Pl+Nom: alkoholaváttut
    alkohola+N+SgNomCmp+Cmp#váddu+N+Pl+Gen: alkoholaváttuid
    alkohola+N+SgNomCmp+Cmp#váddu+N+Pl+Acc: alkoholaváttuid
    alkohola+N+SgNomCmp+Cmp#váddu+N+Pl+Loc: alkoholaváttuin
    alkohola+N+SgNomCmp+Cmp#váddu+N+Pl+Ill: alkoholaváttuide
    alkohola+N+SgNomCmp+Cmp#váddu+N+Pl+Com: alkoholaváttuiguin
    alkohola+N+SgNomCmp+Cmp#váddu+N+Ess:    alkoholaváddun
    alkohola+N+SgNomCmp+Cmp#váddu+N+Der/Dimin+N+Sg+Nom: alkoholaváttoš
    alkohola+N+SgNomCmp+Cmp#váddu+N+Der/Dimin+N+Der/Dimin+N+Sg+Nom: alkoholaváttožaš
    alkohola+N+SgNomCmp+Cmp#váddu+N+Der/heapmi+A+Sg+Nom: [alkoholaváttuhin, alkoholaváttuheapme, alkoholaváttuheapmi, alkoholaváttohin, alkoholaváttoheapme, alkoholaváttoheapmi]
    alkohola+N+SgNomCmp+Cmp#váddu+N+Der/laš+A+Sg+Nom: [alkoholaváttolaš]
    alkohola+N+SgNomCmp+Hyph+Cmp#váddu+N+Sg+Nom: alkohola-váddu
    alkohola+N+SgNomCmp+Hyph+Cmp#váddu+N+Sg+Gen: alkohola-váttu
    alkohola+N+SgNomCmp+Hyph+Cmp#váddu+N+Sg+Acc: alkohola-váttu
    alkohola+N+SgNomCmp+Hyph+Cmp#váddu+N+Sg+Loc: [alkohola-váttun, alkohola-váttus]
    alkohola+N+SgNomCmp+Hyph+Cmp#váddu+N+Sg+Ill: alkohola-váddui
    alkohola+N+SgNomCmp+Hyph+Cmp#váddu+N+Sg+Com: alkohola-váttuin
    alkohola+N+SgNomCmp+Hyph+Cmp#váddu+N+Pl+Nom: alkohola-váttut
    alkohola+N+SgNomCmp+Hyph+Cmp#váddu+N+Pl+Gen: alkohola-váttuid
    alkohola+N+SgNomCmp+Hyph+Cmp#váddu+N+Pl+Acc: alkohola-váttuid
    alkohola+N+SgNomCmp+Hyph+Cmp#váddu+N+Pl+Loc: alkohola-váttuin
    alkohola+N+SgNomCmp+Hyph+Cmp#váddu+N+Pl+Ill: alkohola-váttuide
    alkohola+N+SgNomCmp+Hyph+Cmp#váddu+N+Pl+Com: alkohola-váttuiguin
    alkohola+N+SgNomCmp+Hyph+Cmp#váddu+N+Ess:    alkohola-váddun
    alkohola+N+SgNomCmp+Hyph+Cmp#váddu+N+Der/Dimin+N+Sg+Nom: alkohola-váttoš
    alkohola+N+SgNomCmp+Hyph+Cmp#váddu+N+Der/Dimin+N+Der/Dimin+N+Sg+Nom: alkohola-váttožaš
    alkohola+N+SgNomCmp+Hyph+Cmp#váddu+N+Der/heapmi+A+Sg+Nom: [alkohola-váttuhin, alkohola-váttuheapme, alkohola-váttuheapmi, alkohola-váttohin, alkohola-váttoheapme, alkohola-váttoheapmi]
    alkohola+N+SgNomCmp+Hyph+Cmp#váddu+N+Der/laš+A+Sg+Nom: [alkohola-váttolaš]

  Noun - juogusgirji: # GOAHTI-I SgNom
    juogus+N+SgNomCmp+Cmp#girji+N+Sg+Nom: juogusgirji
    juogus+N+SgNomCmp+Cmp#girji+N+Sg+Gen: juogusgirjji
    juogus+N+SgNomCmp+Cmp#girji+N+Sg+Acc: juogusgirjji
    juogus+N+SgNomCmp+Cmp#girji+N+Sg+Loc: [juogusgirjjis, juogusgirjjin]
    juogus+N+SgNomCmp+Cmp#girji+N+Sg+Ill: juogusgirjái
    juogus+N+SgNomCmp+Cmp#girji+N+Sg+Com: juogusgirjiin
    juogus+N+SgNomCmp+Cmp#girji+N+Pl+Nom: juogusgirjjit
    juogus+N+SgNomCmp+Cmp#girji+N+Pl+Gen: juogusgirjjiid
    juogus+N+SgNomCmp+Cmp#girji+N+Pl+Acc: juogusgirjjiid
    juogus+N+SgNomCmp+Cmp#girji+N+Pl+Loc: juogusgirjjiin
    juogus+N+SgNomCmp+Cmp#girji+N+Pl+Ill: juogusgirjjiide
    juogus+N+SgNomCmp+Cmp#girji+N+Pl+Com: juogusgirjjiiguin
    juogus+N+SgNomCmp+Cmp#girji+N+Ess: juogusgirjin
    juogus+N+SgNomCmp+Cmp#girji+N+Der/Dimin+N+Sg+Nom: juogusgirjjáš
    juogus+N+SgNomCmp+Cmp#girji+N+Der/Dimin+N+Der/Dimin+N+Sg+Nom: juogusgirjjážaš
    juogus+N+SgNomCmp+Cmp#girji+N+Der/heapmi+A+Sg+Nom: [juogusgirjjihin, juogusgirjjiheapme, juogusgirjjiheapmi, juogusgirjjehin, juogusgirjjeheapme, juogusgirjjeheapmi]
    juogus+N+SgNomCmp+Cmp#girji+N+Der/laš+A+Sg+Nom: juogusgirjjálaš
    juogus+N+SgNomCmp+Hyph+Cmp#girji+N+Sg+Nom: juogus-girji
    juogus+N+SgNomCmp+Hyph+Cmp#girji+N+Sg+Gen: juogus-girjji
    juogus+N+SgNomCmp+Hyph+Cmp#girji+N+Sg+Acc: juogus-girjji
    juogus+N+SgNomCmp+Hyph+Cmp#girji+N+Sg+Loc: [juogus-girjjis, juogus-girjjin]
    juogus+N+SgNomCmp+Hyph+Cmp#girji+N+Sg+Ill: juogus-girjái
    juogus+N+SgNomCmp+Hyph+Cmp#girji+N+Sg+Com: juogus-girjiin
    juogus+N+SgNomCmp+Hyph+Cmp#girji+N+Pl+Nom: juogus-girjjit
    juogus+N+SgNomCmp+Hyph+Cmp#girji+N+Pl+Gen: juogus-girjjiid
    juogus+N+SgNomCmp+Hyph+Cmp#girji+N+Pl+Acc: juogus-girjjiid
    juogus+N+SgNomCmp+Hyph+Cmp#girji+N+Pl+Loc: juogus-girjjiin
    juogus+N+SgNomCmp+Hyph+Cmp#girji+N+Pl+Ill: juogus-girjjiide
    juogus+N+SgNomCmp+Hyph+Cmp#girji+N+Pl+Com: juogus-girjjiiguin
    juogus+N+SgNomCmp+Hyph+Cmp#girji+N+Ess: juogus-girjin
    juogus+N+SgNomCmp+Hyph+Cmp#girji+N+Der/Dimin+N+Sg+Nom: juogus-girjjáš
    juogus+N+SgNomCmp+Hyph+Cmp#girji+N+Der/Dimin+N+Der/Dimin+N+Sg+Nom: juogus-girjjážaš
    juogus+N+SgNomCmp+Hyph+Cmp#girji+N+Der/heapmi+A+Sg+Nom: [juogus-girjjihin, juogus-girjjiheapme, juogus-girjjiheapmi, juogus-girjjehin, juogus-girjjeheapme, juogus-girjjeheapmi]
    juogus+N+SgNomCmp+Hyph+Cmp#girji+N+Der/laš+A+Sg+Nom: juogus-girjjálaš

  Noun - biilajuogus: # MALISLONG SgNom
    biila+N+SgNomCmp+Cmp#juogus+N+Sg+Nom: biilajuogus
    biila+N+SgNomCmp+Cmp#juogus+N+Sg+Gen: biilajuhkosa
    biila+N+SgNomCmp+Cmp#juogus+N+Sg+Acc: biilajuhkosa
    biila+N+SgNomCmp+Cmp#juogus+N+Sg+Loc: biilajuhkosis
    biila+N+SgNomCmp+Cmp#juogus+N+Sg+Ill: biilajuhkosii
    biila+N+SgNomCmp+Cmp#juogus+N+Sg+Com: biilajuhkosiin
    biila+N+SgNomCmp+Cmp#juogus+N+Pl+Nom: biilajuhkosat
    biila+N+SgNomCmp+Cmp#juogus+N+Pl+Gen: biilajuhkosiid
    biila+N+SgNomCmp+Cmp#juogus+N+Pl+Acc: biilajuhkosiid
    biila+N+SgNomCmp+Cmp#juogus+N+Pl+Loc: biilajuhkosiin
    biila+N+SgNomCmp+Cmp#juogus+N+Pl+Ill: biilajuhkosiidda
    biila+N+SgNomCmp+Cmp#juogus+N+Pl+Com: biilajuhkosiiguin
    biila+N+SgNomCmp+Cmp#juogus+N+Ess: biilajuogusin
    biila+N+SgNomCmp+Cmp#juogus+N+Der/Dimin+N+Sg+Nom: biilajuhkosaš
    biila+N+SgNomCmp+Cmp#juogus+N+Der/Dimin+N+Der/Dimin+N+Sg+Nom: biilajuhkosaččaš
    biila+N+SgNomCmp+Cmp#juogus+N+Der/heapmi+A+Sg+Nom: [biilajuogusheapme, biilajuogusheapmi]
    biila+N+SgNomCmp+Cmp#juogus+N+Der/laš+A+Sg+Nom: [biilajuoguslaš, biilajuoguslážž]
    biila+N+SgNomCmp+Hyph+Cmp#juogus+N+Sg+Nom: biila-juogus
    biila+N+SgNomCmp+Hyph+Cmp#juogus+N+Sg+Gen: biila-juhkosa
    biila+N+SgNomCmp+Hyph+Cmp#juogus+N+Sg+Acc: biila-juhkosa
    biila+N+SgNomCmp+Hyph+Cmp#juogus+N+Sg+Loc: biila-juhkosis
    biila+N+SgNomCmp+Hyph+Cmp#juogus+N+Sg+Ill: biila-juhkosii
    biila+N+SgNomCmp+Hyph+Cmp#juogus+N+Sg+Com: biila-juhkosiin
    biila+N+SgNomCmp+Hyph+Cmp#juogus+N+Pl+Nom: biila-juhkosat
    biila+N+SgNomCmp+Hyph+Cmp#juogus+N+Pl+Gen: biila-juhkosiid
    biila+N+SgNomCmp+Hyph+Cmp#juogus+N+Pl+Acc: biila-juhkosiid
    biila+N+SgNomCmp+Hyph+Cmp#juogus+N+Pl+Loc: biila-juhkosiin
    biila+N+SgNomCmp+Hyph+Cmp#juogus+N+Pl+Ill: biila-juhkosiidda
    biila+N+SgNomCmp+Hyph+Cmp#juogus+N+Pl+Com: biila-juhkosiiguin
    biila+N+SgNomCmp+Hyph+Cmp#juogus+N+Ess: biila-juogusin
    biila+N+SgNomCmp+Hyph+Cmp#juogus+N+Der/Dimin+N+Sg+Nom: biila-juhkosaš
    biila+N+SgNomCmp+Hyph+Cmp#juogus+N+Der/Dimin+N+Der/Dimin+N+Sg+Nom: biila-juhkosaččaš
    biila+N+SgNomCmp+Hyph+Cmp#juogus+N+Der/heapmi+A+Sg+Nom: [biila-juogusheapme, biila-juogusheapmi]
    biila+N+SgNomCmp+Hyph+Cmp#juogus+N+Der/laš+A+Sg+Nom: [biila-juoguslaš, biila-juoguslážž]


  Noun - beanalihtti: # BEANA SgNom
    beana+N+SgNomCmp+Cmp#lihtti+N+Sg+Nom: beanalihtti
    beana+N+SgNomCmp+Cmp#lihtti+N+Sg+Loc: [beanalihtis, beanalihtin]
    beana+N+SgNomCmp+Cmp#lihtti+N+Sg+Ill: beanalihttái
    beana+N+SgNomCmp+Cmp#lihtti+N+Der/Dimin+N+Sg+Nom: beanalihtáš

  Noun - beatnatlihtti: # BEANA SgGen
    beana+N+SgGenCmp+Cmp#lihtti+N+Sg+Nom: beatnatlihtti
    beana+N+SgGenCmp+Cmp#lihtti+N+Sg+Loc: [beatnatlihtis, beatnatlihtin]
    beana+N+SgGenCmp+Cmp#lihtti+N+Sg+Ill: beatnatlihttái
    beana+N+SgGenCmp+Cmp#lihtti+N+Der/Dimin+N+Sg+Nom: beatnatlihtáš

  Noun - beatnagiidlihtti: # BEANA PlGen
    beana+N+PlGenCmp+Cmp#lihtti+N+Sg+Nom: beatnagiidlihtti
    beana+N+PlGenCmp+Cmp#lihtti+N+Sg+Loc: [beatnagiidlihtis, beatnagiidlihtin]
    beana+N+PlGenCmp+Cmp#lihtti+N+Sg+Ill: beatnagiidlihtti
    beana+N+PlGenCmp+Cmp#lihtti+N+Der/Dimin+N+Sg+Nom: beatnagiidlihtáš

  Noun -eatnandilli: # ALBMILONGSHORT
    eatnan+N+SgNomCmp+Cmp#dilli+N+Sg+Nom: eatnandilli
    eatnan+N+SgNomCmp+Cmp#dilli+N+Sg+Gen: eatnandili
    eatnan+N+SgNomCmp+Cmp#dilli+N+Sg+Gen+PxDu1: eatnandilláme
    eatnan+N+SgNomCmp+Cmp#dilli+N+Sg+Acc: eatnandili
    eatnan+N+SgNomCmp+Cmp#dilli+N+Sg+Loc: [eatnandilis, eatnandilin]
    eatnan+N+SgNomCmp+Cmp#dilli+N+Sg+Ill: eatnandillái
    eatnan+N+SgNomCmp+Cmp#dilli+N+Sg+Com: eatnandiliin
    eatnan+N+SgNomCmp+Cmp#dilli+N+Pl+Nom: eatnandilit
    eatnan+N+SgNomCmp+Cmp#dilli+N+Pl+Gen: eatnandiliid
    eatnan+N+SgNomCmp+Cmp#dilli+N+Pl+Acc: eatnandiliid
    eatnan+N+SgNomCmp+Cmp#dilli+N+Pl+Loc: eatnandiliin
    eatnan+N+SgNomCmp+Cmp#dilli+N+Pl+Ill: eatnandiliide
    eatnan+N+SgNomCmp+Cmp#dilli+N+Pl+Com: eatnandiliiguin
    eatnan+N+SgNomCmp+Cmp#dilli+N+Ess: eatnandillin
    eatnan+N+SgNomCmp+Cmp#dilli+N+Der/Dimin+N+Sg+Nom: eatnandiláš
    eatnan+N+SgNomCmp+Hyph+Cmp#dilli+N+Sg+Nom: eatnan-dilli
    eatnan+N+SgNomCmp+Hyph+Cmp#dilli+N+Sg+Gen: eatnan-dili
    eatnan+N+SgNomCmp+Hyph+Cmp#dilli+N+Sg+Gen+PxDu1: eatnan-dilláme
    eatnan+N+SgNomCmp+Hyph+Cmp#dilli+N+Sg+Acc: eatnan-dili
    eatnan+N+SgNomCmp+Hyph+Cmp#dilli+N+Sg+Loc: [eatnan-dilis, eatnan-dilin]
    eatnan+N+SgNomCmp+Hyph+Cmp#dilli+N+Sg+Ill: eatnan-dillái
    eatnan+N+SgNomCmp+Hyph+Cmp#dilli+N+Sg+Com: eatnan-diliin
    eatnan+N+SgNomCmp+Hyph+Cmp#dilli+N+Pl+Nom: eatnan-dilit
    eatnan+N+SgNomCmp+Hyph+Cmp#dilli+N+Pl+Gen: eatnan-diliid
    eatnan+N+SgNomCmp+Hyph+Cmp#dilli+N+Pl+Acc: eatnan-diliid
    eatnan+N+SgNomCmp+Hyph+Cmp#dilli+N+Pl+Loc: eatnan-diliin
    eatnan+N+SgNomCmp+Hyph+Cmp#dilli+N+Pl+Ill: eatnan-diliide
    eatnan+N+SgNomCmp+Hyph+Cmp#dilli+N+Pl+Com: eatnan-diliiguin
    eatnan+N+SgNomCmp+Hyph+Cmp#dilli+N+Ess: eatnan-dillin
    eatnan+N+SgNomCmp+Hyph+Cmp#dilli+N+Der/Dimin+N+Sg+Nom: eatnan-diláš

  Noun - eatnamadilli: # ALBMILONGSHORT
    eatnan+N+SgGenCmp+Cmp#dilli+N+Sg+Nom: eatnamadilli
    eatnan+N+SgGenCmp+Cmp#dilli+N+Sg+Gen: eatnamadili
    eatnan+N+SgGenCmp+Cmp#dilli+N+Sg+Gen+PxDu1: eatnamadilláme
    eatnan+N+SgGenCmp+Cmp#dilli+N+Sg+Acc: eatnamadili
    eatnan+N+SgGenCmp+Cmp#dilli+N+Sg+Loc: [eatnamadilis, eatnamadilin]
    eatnan+N+SgGenCmp+Cmp#dilli+N+Sg+Ill: eatnamadillái
    eatnan+N+SgGenCmp+Cmp#dilli+N+Sg+Com: eatnamadiliin
    eatnan+N+SgGenCmp+Cmp#dilli+N+Pl+Nom: eatnamadilit
    eatnan+N+SgGenCmp+Cmp#dilli+N+Pl+Gen: eatnamadiliid
    eatnan+N+SgGenCmp+Cmp#dilli+N+Pl+Acc: eatnamadiliid
    eatnan+N+SgGenCmp+Cmp#dilli+N+Pl+Loc: eatnamadiliin
    eatnan+N+SgGenCmp+Cmp#dilli+N+Pl+Ill: eatnamadiliide
    eatnan+N+SgGenCmp+Cmp#dilli+N+Pl+Com: eatnamadiliiguin
    eatnan+N+SgGenCmp+Cmp#dilli+N+Ess: eatnamadillin
    eatnan+N+SgGenCmp+Cmp#dilli+N+Der/Dimin+N+Sg+Nom: eatnamadiláš
    eatnan+N+SgGenCmp+Hyph+Cmp#dilli+N+Sg+Nom: eatnama-dilli
    eatnan+N+SgGenCmp+Hyph+Cmp#dilli+N+Sg+Gen: eatnama-dili
    eatnan+N+SgGenCmp+Hyph+Cmp#dilli+N+Sg+Gen+PxDu1: eatnama-dilláme
    eatnan+N+SgGenCmp+Hyph+Cmp#dilli+N+Sg+Acc: eatnama-dili
    eatnan+N+SgGenCmp+Hyph+Cmp#dilli+N+Sg+Loc: [eatnama-dilis, eatnama-dilin]
    eatnan+N+SgGenCmp+Hyph+Cmp#dilli+N+Sg+Ill: eatnama-dillái
    eatnan+N+SgGenCmp+Hyph+Cmp#dilli+N+Sg+Com: eatnama-diliin
    eatnan+N+SgGenCmp+Hyph+Cmp#dilli+N+Pl+Nom: eatnama-dilit
    eatnan+N+SgGenCmp+Hyph+Cmp#dilli+N+Pl+Gen: eatnama-diliid
    eatnan+N+SgGenCmp+Hyph+Cmp#dilli+N+Pl+Acc: eatnama-diliid
    eatnan+N+SgGenCmp+Hyph+Cmp#dilli+N+Pl+Loc: eatnama-diliin
    eatnan+N+SgGenCmp+Hyph+Cmp#dilli+N+Pl+Ill: eatnama-diliide
    eatnan+N+SgGenCmp+Hyph+Cmp#dilli+N+Pl+Com: eatnama-diliiguin
    eatnan+N+SgGenCmp+Hyph+Cmp#dilli+N+Ess: eatnama-dillin
    eatnan+N+SgGenCmp+Hyph+Cmp#dilli+N+Der/Dimin+N+Sg+Nom: eatnama-diláš

  Noun - eatnamiiddilli: # ALBMILONGSHORT
    eatnan+N+PlGenCmp+Cmp#dilli+N+Sg+Nom: eatnamiiddilli
    eatnan+N+PlGenCmp+Cmp#dilli+N+Sg+Gen: eatnamiiddili
    eatnan+N+PlGenCmp+Cmp#dilli+N+Sg+Gen+PxDu1: eatnamiiddilláme
    eatnan+N+PlGenCmp+Cmp#dilli+N+Sg+Acc: eatnamiiddili
    eatnan+N+PlGenCmp+Cmp#dilli+N+Sg+Loc: [eatnamiiddilis, eatnamiiddilin]
    eatnan+N+PlGenCmp+Cmp#dilli+N+Sg+Ill: eatnamiiddillái
    eatnan+N+PlGenCmp+Cmp#dilli+N+Sg+Com: eatnamiiddiliin
    eatnan+N+PlGenCmp+Cmp#dilli+N+Pl+Nom: eatnamiiddilit
    eatnan+N+PlGenCmp+Cmp#dilli+N+Pl+Gen: eatnamiiddiliid
    eatnan+N+PlGenCmp+Cmp#dilli+N+Pl+Acc: eatnamiiddiliid
    eatnan+N+PlGenCmp+Cmp#dilli+N+Pl+Loc: eatnamiiddiliin
    eatnan+N+PlGenCmp+Cmp#dilli+N+Pl+Ill: eatnamiiddiliide
    eatnan+N+PlGenCmp+Cmp#dilli+N+Pl+Com: eatnamiiddiliiguin
    eatnan+N+PlGenCmp+Cmp#dilli+N+Ess: eatnamiiddillin
    eatnan+N+PlGenCmp+Cmp#dilli+N+Der/Dimin+N+Sg+Nom: eatnamiiddiláš
    eatnan+N+PlGenCmp+Hyph+Cmp#dilli+N+Sg+Nom: eatnamiid-dilli
    eatnan+N+PlGenCmp+Hyph+Cmp#dilli+N+Sg+Gen: eatnamiid-dili
    eatnan+N+PlGenCmp+Hyph+Cmp#dilli+N+Sg+Gen+PxDu1: eatnamiid-dilláme
    eatnan+N+PlGenCmp+Hyph+Cmp#dilli+N+Sg+Acc: eatnamiid-dili
    eatnan+N+PlGenCmp+Hyph+Cmp#dilli+N+Sg+Loc: [eatnamiid-dilis, eatnamiid-dilin]
    eatnan+N+PlGenCmp+Hyph+Cmp#dilli+N+Sg+Ill: eatnamiid-dillái
    eatnan+N+PlGenCmp+Hyph+Cmp#dilli+N+Sg+Com: eatnamiid-diliin
    eatnan+N+PlGenCmp+Hyph+Cmp#dilli+N+Pl+Nom: eatnamiid-dilit
    eatnan+N+PlGenCmp+Hyph+Cmp#dilli+N+Pl+Gen: eatnamiid-diliid
    eatnan+N+PlGenCmp+Hyph+Cmp#dilli+N+Pl+Acc: eatnamiid-diliid
    eatnan+N+PlGenCmp+Hyph+Cmp#dilli+N+Pl+Loc: eatnamiid-diliin
    eatnan+N+PlGenCmp+Hyph+Cmp#dilli+N+Pl+Ill: eatnamiid-diliide
    eatnan+N+PlGenCmp+Hyph+Cmp#dilli+N+Pl+Com: eatnamiid-diliiguin
    eatnan+N+PlGenCmp+Hyph+Cmp#dilli+N+Ess: eatnamiid-dillin
    eatnan+N+PlGenCmp+Hyph+Cmp#dilli+N+Der/Dimin+N+Sg+Nom: eatnamiid-diláš

  Noun - olmmošjuolgi: # AIGI
    olmmoš+N+SgNomCmp+Cmp#juolgi+N+Sg+Nom: olmmošjuolgi
    olmmoš+N+SgNomCmp+Cmp#juolgi+N+Pl+Nom: olmmošjuolggit
    olmmoš+N+SgNomCmp+Cmp#juolgi+N+Sg+Ill: olmmošjuolgái
    olmmoš+N+SgNomCmp+Cmp#juolgi+N+Der/Dimin+N+Sg+Nom: olmmošjuolggáš
    olmmoš+N+SgNomCmp+Cmp#juolgi+N+Der/Dimin+N+Der/Dimin+N+Sg+Nom: olmmošjuolggážaš
    olmmoš+N+SgNomCmp+Cmp#juolgi+N+Der/heapmi+A+Sg+Nom: [olmmošjuolggehin, olmmošjuolggeheapme, olmmošjuolggeheapmi]
    olmmoš+N+SgNomCmp+Cmp#juolgi+N+Der/laš+A+Sg+Nom: olmmošjuolggálaš
    olmmoš+N+SgNomCmp+Hyph+Cmp#juolgi+N+Sg+Nom: olmmoš-juolgi
    olmmoš+N+SgNomCmp+Hyph+Cmp#juolgi+N+Pl+Nom: olmmoš-juolggit
    olmmoš+N+SgNomCmp+Hyph+Cmp#juolgi+N+Sg+Ill: olmmoš-juolgái
    olmmoš+N+SgNomCmp+Hyph+Cmp#juolgi+N+Der/Dimin+N+Sg+Nom: olmmoš-juolggáš
    olmmoš+N+SgNomCmp+Hyph+Cmp#juolgi+N+Der/Dimin+N+Der/Dimin+N+Sg+Nom: olmmoš-juolggážaš
    olmmoš+N+SgNomCmp+Hyph+Cmp#juolgi+N+Der/heapmi+A+Sg+Nom: [olmmoš-juolggehin, olmmoš-juolggeheapme, olmmoš-juolggeheapmi]
    olmmoš+N+SgNomCmp+Hyph+Cmp#juolgi+N+Der/laš+A+Sg+Nom: olmmoš-juolggálaš

  Noun - olbmojuolgi: # MUORRA
    olmmoš+N+SgGenCmp+Cmp#juolgi+N+Sg+Nom: olbmojuolgi
    olmmoš+N+SgGenCmp+Cmp#juolgi+N+Pl+Nom: olbmojuolggit
    olmmoš+N+SgGenCmp+Cmp#juolgi+N+Sg+Ill: olbmojuolgái
    olmmoš+N+SgGenCmp+Cmp#juolgi+N+Der/Dimin+N+Sg+Nom: olbmojuolggáš
    olmmoš+N+SgGenCmp+Cmp#juolgi+N+Der/Dimin+N+Der/Dimin+N+Sg+Nom: olbmojuolggážaš
    olmmoš+N+SgGenCmp+Cmp#juolgi+N+Der/heapmi+A+Sg+Nom: [olbmojuolggehin, olbmojuolggeheapme, olbmojuolggeheapmi]
    olmmoš+N+SgGenCmp+Cmp#juolgi+N+Der/laš+A+Sg+Nom: olbmojuolggálaš
    olmmoš+N+SgGenCmp+Hyph+Cmp#juolgi+N+Sg+Nom: olbmo-j
    olmmoš+N+SgGenCmp+Hyph+Cmp#juolgi+N+Pl+Nom: olbmo-juolggit
    olmmoš+N+SgGenCmp+Hyph+Cmp#juolgi+N+Sg+Ill: olbmo-juolgái
    olmmoš+N+SgGenCmp+Hyph+Cmp#juolgi+N+Der/Dimin+N+Sg+Nom: olbmo-juolggáš
    olmmoš+N+SgGenCmp+Hyph+Cmp#juolgi+N+Der/Dimin+N+Der/Dimin+N+Sg+Nom: olbmo-juolggážaš
    olmmoš+N+SgGenCmp+Hyph+Cmp#juolgi+N+Der/heapmi+A+Sg+Nom: [olbmo-juolggehin, olbmo-juolggeheapme, olbmo-juolggeheapmi]
    olmmoš+N+SgGenCmp+Hyph+Cmp#juolgi+N+Der/laš+A+Sg+Nom: olbmo-juolggálaš

  Noun - olbmuidjuolgi: # MUORRA
    olmmoš+N+PlGenCmp+Cmp#juolgi+N+Sg+Nom: olbmuidjuolgi
    olmmoš+N+PlGenCmp+Cmp#juolgi+N+Pl+Nom: olbmuidjuolggit
    olmmoš+N+PlGenCmp+Cmp#juolgi+N+Sg+Ill: olbmuidjuolgái
    olmmoš+N+PlGenCmp+Cmp#juolgi+N+Der/Dimin+N+Sg+Nom: olbmuidjuolggáš
    olmmoš+N+PlGenCmp+Cmp#juolgi+N+Der/Dimin+N+Der/Dimin+N+Sg+Nom: olbmuidjuolggážaš
    olmmoš+N+PlGenCmp+Cmp#juolgi+N+Der/heapmi+A+Sg+Nom: [olbmuidjuolggehin, olbmuidjuolggeheapme, olbmuidjuolggeheapmi]
    olmmoš+N+PlGenCmp+Cmp#juolgi+N+Der/laš+A+Sg+Nom: olbmuidjuolggálaš
    olmmoš+N+PlGenCmp+Hyph+Cmp#juolgi+N+Sg+Nom: olbmuid-juolgi
    olmmoš+N+PlGenCmp+Hyph+Cmp#juolgi+N+Pl+Nom: olbmuid-juolggit
    olmmoš+N+PlGenCmp+Hyph+Cmp#juolgi+N+Sg+Ill: olbmuid-juolgái
    olmmoš+N+PlGenCmp+Hyph+Cmp#juolgi+N+Der/Dimin+N+Sg+Nom: olbmuid-juolggáš
    olmmoš+N+PlGenCmp+Hyph+Cmp#juolgi+N+Der/Dimin+N+Der/Dimin+N+Sg+Nom: olbmuid-juolggážaš
    olmmoš+N+PlGenCmp+Hyph+Cmp#juolgi+N+Der/heapmi+A+Sg+Nom: [olbmuid-juolggehin, olbmuid-juolggeheapme, olbmuid-juolggeheapmi]
    olmmoš+N+PlGenCmp+Hyph+Cmp#juolgi+N+Der/laš+A+Sg+Nom: olbmuid-juolggálaš

  Noun - muitomuittašeapmi: # EAPMI
    muitu+N+SgNomCmp+Cmp#muittašeapmi+N+Sg+Nom: [muitomuittašeapmi, muitomuittašeapme]
    muitu+N+SgNomCmp+Cmp#muittašeapmi+N+Sg+Loc: [muitomuittašeames, muitomuittašeamis, muitomuittašeamin]
    muitu+N+SgNomCmp+Cmp#muittašeapmi+N+Sg+Ill: [muitomuittašeapmái, muitomuittašeapmii]
    muitu+N+SgNomCmp+Hyph+Cmp#muittašeapmi+N+Sg+Nom: [muito-muittašeapmi, muito-muittašeapme]
    muitu+N+SgNomCmp+Hyph+Cmp#muittašeapmi+N+Sg+Loc: [muito-muittašeames, muito-muittašeamis, muito-muittašeamin]
    muitu+N+SgNomCmp+Hyph+Cmp#muittašeapmi+N+Sg+Ill: [muito-muittašeapmái, muito-muittašeapmii]

  Noun - muittomuittašeapmi: # EAPMI
    muitu+N+SgGenCmp+Cmp#muittašeapmi+N+Sg+Nom: [muittomuittašeapmi, muittomuittašeapme]
    muitu+N+SgGenCmp+Cmp#muittašeapmi+N+Sg+Loc: [muittomuittašeames, muittomuittašeamis, muittomuittašeamin]
    muitu+N+SgGenCmp+Cmp#muittašeapmi+N+Sg+Ill: [muittomuittašeapmái, muittomuittašeapmii]
    muitu+N+SgGenCmp+Hyph+Cmp#muittašeapmi+N+Sg+Nom: [muitto-muittašeapmi, muitto-muittašeapme]
    muitu+N+SgGenCmp+Hyph+Cmp#muittašeapmi+N+Sg+Loc: [muitto-muittašeames, muitto-muittašeamis, muitto-muittašeamin]
    muitu+N+SgGenCmp+Hyph+Cmp#muittašeapmi+N+Sg+Ill: [muitto-muittašeapmái, muitto-muittašeapmii]

  Noun - muittuidmuittašeapmi: # EAPMI
    muitu+N+PlGenCmp+Cmp#muittašeapmi+N+Sg+Nom: [muittuidmuittašeapmi, muittuidmuittašeapme]
    muitu+N+PlGenCmp+Cmp#muittašeapmi+N+Sg+Loc: [muittuidmuittašeames, muittuidmuittašeamis, muittuidmuittašeamin]
    muitu+N+PlGenCmp+Cmp#muittašeapmi+N+Sg+Ill: [muittuidmuittašeapmái, muittuidmuittašeapmii]
    muitu+N+PlGenCmp+Hyph+Cmp#muittašeapmi+N+Sg+Nom: [muittuid-muittašeapmi, muittuid-muittašeapme]
    muitu+N+PlGenCmp+Hyph+Cmp#muittašeapmi+N+Sg+Loc: [muittuid-muittašeames, muittuid-muittašeamis, muittuid-muittašeamin]
    muitu+N+PlGenCmp+Hyph+Cmp#muittašeapmi+N+Sg+Ill: [muittuid-muittašeapmái, muittuid-muittašeapmii]

  Noun - muittašaneaiggát: # GAHPIRLONG
    muittašeapmi+N+SgCmp+Cmp#eaiggát+N+Sg+Nom: muittašaneaiggát
    muittašeapmi+N+SgCmp+Cmp#eaiggát+N+Sg+Loc: muittašaneaiggádis
    muittašeapmi+N+SgCmp+Cmp#eaiggát+N+Sg+Ill: muittašaneaiggádii
    muittašeapmi+N+SgCmp+Cmp#eaiggát+N+Der/laš+A+Sg+Nom: [muittašaneaiggátlaš, muittašaneaiggátlážž]
    muittašeapmi+N+SgCmp+Hyph+Cmp#eaiggát+N+Sg+Nom: muittašaneaiggát
    muittašeapmi+N+SgCmp+Hyph+Cmp#eaiggát+N+Sg+Loc: muittašaneaiggádis
    muittašeapmi+N+SgCmp+Hyph+Cmp#eaiggát+N+Sg+Ill: muittašaneaiggádii
    muittašeapmi+N+SgCmp+Hyph+Cmp#eaiggát+N+Der/laš+A+Sg+Nom: [muittašaneaiggátlaš, muittašaneaiggátlážž]

  Noun - bearráigeahččisearvi: # GOAHTI-I
    bearráigeahčči+N+SgNomCmp+Cmp#searvi+N+Sg+Nom: bearráigeahččisearvi
    bearráigeahčči+N+SgNomCmp+Cmp#searvi+N+Pl+Nom: bearráigeahččisearvvit
    bearráigeahčči+N+SgNomCmp+Cmp#searvi+N+Sg+Ill: bearráigeahččisearvái
    bearráigeahčči+N+SgNomCmp+Cmp#searvi+N+Der/Dimin+N+Sg+Nom: bearráigeahččisearvváš
    bearráigeahčči+N+SgNomCmp+Cmp#searvi+N+Der/Dimin+N+Der/Dimin+N+Sg+Nom: bearráigeahččisearvvážaš
    bearráigeahčči+N+SgNomCmp+Cmp#searvi+N+Der/heapmi+A+Sg+Nom: [bearráigeahččisearvvehin, bearráigeahččisearvveheapme, bearráigeahččisearvveheapmi]
    bearráigeahčči+N+SgNomCmp+Cmp#searvi+N+Der/laš+A+Sg+Nom: bearráigeahččisearvválaš
    bearráigeahčči+N+SgNomCmp+Hyph+Cmp#searvi+N+Sg+Nom: bearráigeahčči-searvi
    bearráigeahčči+N+SgNomCmp+Hyph+Cmp#searvi+N+Pl+Nom: bearráigeahčči-searvvit
    bearráigeahčči+N+SgNomCmp+Hyph+Cmp#searvi+N+Sg+Ill: bearráigeahčči-searvái
    bearráigeahčči+N+SgNomCmp+Hyph+Cmp#searvi+N+Der/Dimin+N+Sg+Nom: bearráigeahčči-searvváš
    bearráigeahčči+N+SgNomCmp+Hyph+Cmp#searvi+N+Der/Dimin+N+Der/Dimin+N+Sg+Nom: bearráigeahčči-searvvážaš
    bearráigeahčči+N+SgNomCmp+Hyph+Cmp#searvi+N+Der/heapmi+A+Sg+Nom: [bearráigeahčči-searvvehin, bearráigeahčči-searvveheapme, bearráigeahčči-searvveheapmi]
    bearráigeahčči+N+SgNomCmp+Hyph+Cmp#searvi+N+Der/laš+A+Sg+Nom: bearráigeahčči-searvválaš


  Noun - bearráigehččiidsearvi: # GOAHTI-I
    bearráigeahčči+N+PlGenCmp+Cmp#searvi+N+Sg+Nom: [bearráigeahččiidsearvi, bearráigehččiidsearvi]
    bearráigeahčči+N+PlGenCmp+Cmp#searvi+N+Pl+Nom: [bearráigeahččiidsearvvit, bearráigehččiidsearvvit]
    bearráigeahčči+N+PlGenCmp+Cmp#searvi+N+Sg+Ill: [bearráigeahččiidsearvái, bearráigehččiidsearvái]
    bearráigeahčči+N+PlGenCmp+Cmp#searvi+N+Der/Dimin+N+Sg+Nom: [bearráigeahččiidsearvváš, bearráigehččiidsearvváš]
    bearráigeahčči+N+PlGenCmp+Cmp#searvi+N+Der/Dimin+N+Der/Dimin+N+Sg+Nom: [bearráigeahččiidsearvvážaš, bearráigehččiidsearvvážaš]
    bearráigeahčči+N+PlGenCmp+Cmp#searvi+N+Der/heapmi+A+Sg+Nom: [bearráigeahččiidsearvvehin, bearráigeahččiidsearvveheapme, bearráigeahččiidsearvveheapmi, bearráigehččiidsearvvehin, bearráigehččiidsearvveheapme, bearráigehččiidsearvveheapmi]
    bearráigeahčči+N+PlGenCmp+Cmp#searvi+N+Der/laš+A+Sg+Nom: [bearráigeahččiidsearvválaš, bearráigehččiid-searvválaš]
    bearráigeahčči+N+PlGenCmp+Hyph+Cmp#searvi+N+Sg+Nom: [bearráigeahččiid-searvi, bearráigehččiid-searvi]
    bearráigeahčči+N+PlGenCmp+Hyph+Cmp#searvi+N+Pl+Nom: [bearráigeahččiid-searvvit, bearráigehččiid-searvvit]
    bearráigeahčči+N+PlGenCmp+Hyph+Cmp#searvi+N+Sg+Ill: [bearráigeahččiid-searvái, bearráigehččiid-searvái]
    bearráigeahčči+N+PlGenCmp+Hyph+Cmp#searvi+N+Der/Dimin+N+Sg+Nom: [bearráigeahččiid-searvváš, bearráigehččiid-searvváš]
    bearráigeahčči+N+PlGenCmp+Hyph+Cmp#searvi+N+Der/Dimin+N+Der/Dimin+N+Sg+Nom: [bearráigeahččiid-searvvážaš, bearráigehččiid-searvvážaš]
    bearráigeahčči+N+PlGenCmp+Hyph+Cmp#searvi+N+Der/heapmi+A+Sg+Nom: [bearráigeahččiid-searvvehin, bearráigeahččiid-searvveheapme, bearráigeahččiid-searvveheapmi, bearráigehččiid-searvvehin, bearráigehččiid-searvveheapme, bearráigehččiid-searvveheapmi]
    bearráigeahčči+N+PlGenCmp+Hyph+Cmp#searvi+N+Der/laš+A+Sg+Nom: [bearráigeahččiid-searvválaš, bearráigehččiid-searvválaš]

  Noun - juhkkisearvi: # GOAHTI-I
    juhkat+V+TV+Der/NomAg+N+SgNomCmp+Cmp#searvi+N+Sg+Nom: juhkkisearvi
    juhkat+V+TV+Der/NomAg+N+SgNomCmp+Cmp#searvi+N+Pl+Nom: juhkkisearvvit
    juhkat+V+TV+Der/NomAg+N+SgNomCmp+Cmp#searvi+N+Sg+Ill: juhkkisearvái
    juhkat+V+TV+Der/NomAg+N+SgNomCmp+Cmp#searvi+N+Der/Dimin+N+Sg+Nom: juhkkisearvváš
    juhkat+V+TV+Der/NomAg+N+SgNomCmp+Cmp#searvi+N+Der/Dimin+N+Der/Dimin+N+Sg+Nom: juhkkisearvvážaš
    juhkat+V+TV+Der/NomAg+N+SgNomCmp+Cmp#searvi+N+Der/heapmi+A+Sg+Nom: [juhkkisearvvehin, juhkkisearvveheapme, juhkkisearvveheapmi]
    juhkat+V+TV+Der/NomAg+N+SgNomCmp+Cmp#searvi+N+Der/laš+A+Sg+Nom: juhkkisearvválaš
    juhkat+V+TV+Der/NomAg+N+SgNomCmp+Hyph+Cmp#searvi+N+Sg+Nom: juhkki-searvi
    juhkat+V+TV+Der/NomAg+N+SgNomCmp+Hyph+Cmp#searvi+N+Pl+Nom: juhkki-searvvit
    juhkat+V+TV+Der/NomAg+N+SgNomCmp+Hyph+Cmp#searvi+N+Sg+Ill: juhkki-searvái
    juhkat+V+TV+Der/NomAg+N+SgNomCmp+Hyph+Cmp#searvi+N+Der/Dimin+N+Sg+Nom: juhkki-searvváš
    juhkat+V+TV+Der/NomAg+N+SgNomCmp+Hyph+Cmp#searvi+N+Der/Dimin+N+Der/Dimin+N+Sg+Nom: juhkki-searvvážaš
    juhkat+V+TV+Der/NomAg+N+SgNomCmp+Hyph+Cmp#searvi+N+Der/heapmi+A+Sg+Nom: [juhkki-searvvehin, juhkki-searvveheapme, juhkki-searvveheapmi]
    juhkat+V+TV+Der/NomAg+N+SgNomCmp+Hyph+Cmp#searvi+N+Der/laš+A+Sg+Nom: juhkki-searvválaš

  Noun - juhkkiidsearvi: # GOAHTI-I
    juhkat+V+TV+Der/NomAg+N+PlGenCmp+Cmp#searvi+N+Sg+Nom: juhkkiidsearvi
    juhkat+V+TV+Der/NomAg+N+PlGenCmp+Cmp#searvi+N+Pl+Nom: juhkkiidsearvvit
    juhkat+V+TV+Der/NomAg+N+PlGenCmp+Cmp#searvi+N+Sg+Ill: juhkkiidsearvái
    juhkat+V+TV+Der/NomAg+N+PlGenCmp+Cmp#searvi+N+Der/Dimin+N+Sg+Nom: juhkkiidsearvváš
    juhkat+V+TV+Der/NomAg+N+PlGenCmp+Cmp#searvi+N+Der/Dimin+N+Der/Dimin+N+Sg+Nom: juhkkiidsearvvážaš
    juhkat+V+TV+Der/NomAg+N+PlGenCmp+Cmp#searvi+N+Der/heapmi+A+Sg+Nom: [juhkkiidsearvvehin, juhkkiidsearvveheapme, juhkkiidsearvveheapmi]
    juhkat+V+TV+Der/NomAg+N+PlGenCmp+Cmp#searvi+N+Der/laš+A+Sg+Nom: juhkkiidsearvválaš
    juhkat+V+TV+Der/NomAg+N+PlGenCmp+Hyph+Cmp#searvi+N+Sg+Nom: juhkkiid-searvi
    juhkat+V+TV+Der/NomAg+N+PlGenCmp+Hyph+Cmp#searvi+N+Pl+Nom: juhkkiid-searvvit
    juhkat+V+TV+Der/NomAg+N+PlGenCmp+Hyph+Cmp#searvi+N+Sg+Ill: juhkkiid-searvái
    juhkat+V+TV+Der/NomAg+N+PlGenCmp+Hyph+Cmp#searvi+N+Der/Dimin+N+Sg+Nom: juhkkiid-searvváš
    juhkat+V+TV+Der/NomAg+N+PlGenCmp+Hyph+Cmp#searvi+N+Der/Dimin+N+Der/Dimin+N+Sg+Nom: juhkkiid-searvvážaš
    juhkat+V+TV+Der/NomAg+N+PlGenCmp+Hyph+Cmp#searvi+N+Der/heapmi+A+Sg+Nom: [juhkkiid-searvvehin, juhkkiid-searvveheapme, juhkkiid-searvveheapmi]
    juhkat+V+TV+Der/NomAg+N+PlGenCmp+Hyph+Cmp#searvi+N+Der/laš+A+Sg+Nom: juhkkiid-searvválaš

  Noun - agibeaiávssis: # LASIS
    agibeai+N+Cmp#ávssis+N+Sg+Nom: [agibeaiávssis, agibeai-ávssis]
    agibeai+N+Cmp#ávssis+N+Pl+Nom: [agibeairámáda, agibeai-rámáda]
    agibeai+N+Cmp#ávssis+N+Sg+Ill: [agibeairámádij, agibeai-rámádij]
    agibeai+N+Cmp#ávssis+N+Der/Dimin+N+Sg+Nom: [agibeairámádaš, agibeai-rámádaš]
    agibeai+N+Cmp#ávssis+N+Der/Dimin+N+Der/Dimin+N+Sg+Nom: [agibeairámádattjaš, agibeai-rámádattjaš]
    agibeai+N+Cmp#ávssis+N+Der/heapmi+A+Sg+Nom: []
    agibeai+N+Cmp#ávssis+N+Der/ahtes+A+Sg+Nom: [agibeairámádahtes, agibeai-rámádahtes]
    agibeai+N+Cmp#ávssis+N+Abe: [agibeairámádahtá, agibeai-rámádahtá, agibeairámádahti, agibeai-rámádahti]

  Noun - gåtávssis: # GAHPER
    gåt+N+Cmp#ávssis+N+Sg+Nom: [gåtávssis, gåt-ávssis]
    gåt+N+Cmp#ávssis+N+Pl+Nom: [gåtrámáda, gåt-rámáda]
    gåt+N+Cmp#ávssis+N+Sg+Ill: [gåtrámádij, gåt-rámádij]
    gåt+N+Cmp#ávssis+N+Der/Dimin+N+Sg+Nom: [gåtrámádaš, gåt-rámádaš]
    gåt+N+Cmp#ávssis+N+Der/Dimin+N+Der/Dimin+N+Sg+Nom: [gåtrámádattjaš, gåt-rámádattjaš]
    gåt+N+Cmp#ávssis+N+Der/heapmi+A+Sg+Nom: []
    gåt+N+Cmp#ávssis+N+Der/ahtes+A+Sg+Nom: [gåtrámádahtes, gåt-rámádahtes]
    gåt+N+Cmp#ávssis+N+Der/ahtes+A+Pl+Nom: [gåtrámádahttá, gåt-rámádahttá, gåtrámádahttása, gåt-rámádahttása]
    gåt+N+Cmp#ávssis+N+Abe: [gåtrámádahtá, gåt-rámádahtá, gåtrámádahti, gåt-rámádahti]

  Noun - bassengráddje : # MUORRA
    bassæŋŋa+N+Cmp#ráddje+N+Sg+Nom: [bassengráddje, basseng-ráddje, bassängráddje, bassäng-ráddje]
    bassæŋŋa+N+Cmp#ráddje+N+Sg+Loc: [bassengráddjen, basseng-ráddjen, bassängráddjen, bassäng-ráddjen]
    bassæŋŋa+N+Cmp#ráddje+N+Sg+Ill: [bassengráddjáj, basseng-ráddjáj, bassängráddjáj, bassäng-ráddjáj]

  Noun - budšettdiedádus: # GÅNÅGIS
    budšæhtta+N+Cmp#diedádus+N+Sg+Nom: [budšettdiedádus, budšett-diedádus, budgetdiedádus, budget-diedádus]
    budšæhtta+N+Cmp#diedádus+N+Sg+Loc: [budšettdiedádusán, budšett-diedádusán, budgetdiedádusán, budget-diedádusán]
    budšæhtta+N+Cmp#diedádus+N+Sg+Ill: [budšettdiedádussaj, budšett-diedádussaj, budgetdiedádussaj, budget-diedádussaj]

  Noun - tjáppisbeana: # GAHPER
    tjáhppat+A+Attr+Cmp#beana+N+Sg+Nom: [tjáhppisbeana, tjáhppis-beana]
    tjáhppat+A+Attr+Cmp#beana+N+Sg+Gen: [tjáhppisbeatnat, tjáhppis-beatnat]
    tjáhppat+A+Attr+Cmp#beana+N+Sg+Acc: [tjáhppisbeatnatv, tjáhppis-beatnatv]
    tjáhppat+A+Attr+Cmp#beana+N+Sg+Loc: [tjáhppisgiedjegin, tjáhppis-giedjegin]
    tjáhppat+A+Attr+Cmp#beana+N+Sg+Ill: [tjáhppisbeatnagiid, tjáhppis-beatnagiid]
    tjáhppat+A+Attr+Cmp#beana+N+Sg+Ela: [tjáhppisgiedjegis, tjáhppis-giedjegis]
    tjáhppat+A+Attr+Cmp#beana+N+Sg+Com: [tjáhppisbeatnagiidn, tjáhppis-beatnagiidn]
    tjáhppat+A+Attr+Cmp#beana+N+Pl+Nom: [tjáhppisbeatnat, tjáhppis-beatnat]
    tjáhppat+A+Attr+Cmp#beana+N+Pl+Gen: [tjáhppisbeatnagiid, tjáhppis-beatnagiid]
    tjáhppat+A+Attr+Cmp#beana+N+Pl+Acc: [tjáhppisbeatnagiidt, tjáhppis-beatnagiidt]
    tjáhppat+A+Attr+Cmp#beana+N+Pl+Loc: [tjáhppisbeatnagiidn, tjáhppis-beatnagiidn]
    tjáhppat+A+Attr+Cmp#beana+N+Pl+Ill: [tjáhppisbeatnagiidda, tjáhppis-beatnagiidda]
    tjáhppat+A+Attr+Cmp#beana+N+Pl+Ela: [tjáhppisbeatnagiids, tjáhppis-beatnagiids]
    tjáhppat+A+Attr+Cmp#beana+N+Pl+Com: [tjáhppisbeatnagiid, tjáhppis-beatnagiid]
    tjáhppat+A+Attr+Cmp#beana+N+Ess: [tjáhppisgiedjegin, tjáhppis-giedjegin]
    tjáhppat+A+Attr+Cmp#beana+N+Der/Dimin+N+Sg+Nom: [tjáhppisbeatnatš, tjáhppis-beatnatš]
    tjáhppat+A+Attr+Cmp#beana+N+Der/Dimin+N+Der/Dimin+N+Sg+Nom: [tjáhppisbeatnatttjaš, tjáhppis-beatnatttjaš]
    tjáhppat+A+Attr+Cmp#beana+N+Der/heapmi+A+Sg+Nom: []
    tjáhppat+A+Attr+Cmp#beana+N+Der/ahtes+A+Sg+Nom: [tjáhppisbeatnathtes, tjáhppis-beatnathtes]
    tjáhppat+A+Attr+Cmp#beana+N+Der/laš+A+Sg+Nom: []
    tjáhppat+A+Attr+Cmp#beana+N+Abe: [tjáhppisbeatnathtá, tjáhppis-beatnathtá, tjáhppisbeatnathti, tjáhppis-beatnathti]

  Noun - tjehpudakmihtto : # MUORRA
    tjehpudahka+N+SgNomCmp+Cmp#mihtto+N+Sg+Nom: [tjehpudakmihtto, tjehpudak-mihtto, tjehpudahkamihtto, tjehpudahka-mihtto]
    tjehpudahka+N+SgNomCmp+Cmp#mihtto+N+Sg+Loc: [tjehpudakmihton, tjehpudak-mihton, tjehpudahkamihton, tjehpudahka-mihton]
    tjehpudahka+N+SgNomCmp+Cmp#mihtto+N+Sg+Ill: [tjehpudakmihttuj, tjehpudak-mihttuj, tjehpudahkamihttuj, tjehpudahka-mihttuj]

  Noun - viedtjamolmmoš : #
    viedtjat+V+TV+Der/NomAct+N+SgNomCmp+Cmp#olmmoš+N+Sg+Nom: [viedtjamolmmoš, viedtjam-olmmoš] 
    viedtjat+V+TV+Der/NomAct+N+SgNomCmp+Cmp#olmmoš+N+Sg+Loc: [viedtjamulmutjin, viedtjam-ulmutjin]
    viedtjat+V+TV+Der/NomAct+N+SgNomCmp+Cmp#olmmoš+N+Sg+Ill: [viedtjamulmutjij, viedtjam-ulmutjij]

  Noun - uksagiehtje : # MUORRA
    uksa+N+SgNomCmp+Cmp#giehtje+N+Sg+Nom: [uksagiehtje, uksa-giehtje]
    uksa+N+SgNomCmp+Cmp#giehtje+N+Sg+Loc: [uksagietjen, uksa-gietjen]
    uksa+N+SgNomCmp+Cmp#giehtje+N+Sg+Ill: [uksagæhtjáj, uksa-gæhtjáj, uksagähtjáj, uksa-gähtjáj]

  Noun - uvsagiehtje : # MUORRA
    uksa+N+SgGenCmp+Cmp#giehtje+N+Sg+Nom: [uvsagiehtje, uvsa-giehtje]
    uksa+N+SgGenCmp+Cmp#giehtje+N+Sg+Loc: [uvsagietjen, uvsa-gietjen]
    uksa+N+SgGenCmp+Cmp#giehtje+N+Sg+Ill: [uvsagæhtjáj, uvsa-gæhtjáj, uvsagähtjáj, uvsa-gähtjáj]

  Noun - uvsajgiehtje : # MUORRA
    uksa+N+PlGenCmp+Cmp#giehtje+N+Sg+Nom: [uvsajgiehtje, uvsaj-giehtje]
    uksa+N+PlGenCmp+Cmp#giehtje+N+Sg+Loc: [uvsajgietjen, uvsaj-gietjen]
    uksa+N+PlGenCmp+Cmp#giehtje+N+Sg+Ill: [uvsajgæhtjáj, uvsaj-gæhtjáj, uvsajgähtjáj, uvsaj-gähtjáj]

  Noun - nijbbedilli : # MUORRA
    nijbbe+N+SgNomCmp+Cmp#dilli+N+Sg+Nom: [nijbbedilli, nijbbe-dilli]
    nijbbe+N+SgNomCmp+Cmp#dilli+N+Sg+Loc: [nijbbedilin, nijbbe-dilin]
    nijbbe+N+SgNomCmp+Cmp#dilli+N+Sg+Ill: [nijbbedilláj, nijbbe-dilláj]

  Noun - nijbedilli : # MUORRA
    nijbbe+N+SgGenCmp+Cmp#dilli+N+Sg+Nom: [nijbedilli, nijbe-dilli]
    nijbbe+N+SgGenCmp+Cmp#dilli+N+Sg+Loc: [nijbedilin, nijbe-dilin]
    nijbbe+N+SgGenCmp+Cmp#dilli+N+Sg+Ill: [nijbedilláj, nijbe-dilláj]

  Noun - nijbbedilli : # MUORRA
    nijbbe+N+PlGenCmp+Cmp#dilli+N+Sg+Nom: [nijbijdilli, nijbij-dilli]
    nijbbe+N+PlGenCmp+Cmp#dilli+N+Sg+Loc: [nijbijdilin, nijbijdilin]
    nijbbe+N+PlGenCmp+Cmp#dilli+N+Sg+Ill: [nijbijdilláj, nijbij-dilláj]

  Noun - nijbbedilli : # MUORRA
    nijbbe+N+PlGenCmp+Cmp#dilli+N+Sg+Nom: [nijbijdilli, nijbij-dilli]
    nijbbe+N+PlGenCmp+Cmp#dilli+N+Sg+Loc: [nijbijdilin, nijbij-dilin]
    nijbbe+N+PlGenCmp+Cmp#dilli+N+Sg+Ill: [nijbijdilláj, nijbij-dilláj]
